臺灣桃園地方法院刑事判決　　　　　　　 96年度訴字第461號
公　訴　人　臺灣桃園地方法院檢察署檢察官
被　　　告　甲○○
　　　　　　　　　　（另案於臺灣臺東監獄東成分監執行中）
上列被告因違反毒品危害防制條例案件，經檢察官提起公訴（96
年度毒偵字第147 號），及追加起訴（96年度蒞字第8720號、95
年度毒偵字第6076號），嗣經本院裁定改依簡式審判程序，並由
受命法官獨任進行審判程序，判決如下︰
    主  文
甲○○(一)施用第一級毒品，累犯，處有期徒刑拾月，減為有期徒
刑伍月，扣案之第一級毒品海洛因捌包（合計淨重壹點壹壹公克
，空包裝總重壹點捌零公克）沒收銷燬之；(二)又施用第二級毒品
，累犯，處有期徒刑陸月，減為有期徒刑月，扣案之第二級毒
品甲基安非他命壹包（驗餘含塑膠袋重零點貳玖玖公克）沒收銷
燬之；(三)又施用第一級毒品，累犯，處有期徒刑拾月，減為有期
徒刑伍月；(四)又施用第二級毒品，累犯，處有期徒刑陸月，減為
有期徒刑月。應執行有期徒刑壹年肆月，扣案之第一級毒品海
洛因捌包（合計淨重壹點壹壹公克，空包裝總重壹點捌零公克）
及第二級毒品甲基安非他命壹包（驗餘含塑膠袋重零點貳玖玖公
克），均沒收銷燬之。
    事  實
一、甲○○於民國87年間因施用毒品案件，經裁定送觀察、勒戒
    後，認無繼續施用毒品傾向，經臺灣桃園地方法院檢察署檢
    察官以87年度偵字第12616 號為不起訴處分確定。88年間又
    因施用毒品案件，經裁定送觀察、勒戒後，認有繼續施用毒
    品傾向，再經裁定令入戒治處所施以強制戒治，於90年2 月
    7 日執行完畢釋放，並經臺灣桃園地方法院檢察署檢察官向
    本院提起公訴，嗣經本院以88年度訴字第954 號判決判處應
    執行有期徒刑1 年確定。88年間復因違反毒品危害防制條例
    等案件，經本院以89年度訴字第256 號判決判處有期徒刑8
    月確定。上開2 罪嗣經裁定應執行有期徒刑1 年7 月確定。
    89年間又分別因竊盜及違反毒品危害防制條例案件，經本院
    以89年度易字第1861號及89年度訴字第1190號判決判處應執
    行有期徒刑8 月及1 年確定。上述各罪於93年2 月26日縮刑
    假釋期滿執行完畢。復又於95年間因違反毒品危害防制條例
    案件，經本院以95年度訴字第474 號判決判處應執行有期徒
    刑1 年8 月確定（現在監執行中）。猶不知悔改，又各別基
    於施用第一級毒品海洛因及第二級毒品安非他命之犯意，於
    如附表所示之時、地，施用海洛因及安非他命（各次施用毒
    品之時間、地點及施用毒品種類，均詳如附表所載）。嗣於
    95年11月21日晚間9 時30分許，為警在桃園縣中壢市○○路
    252 號前查獲，並扣得甲○○所有之第一級毒品海洛因8 包
    （合計淨重1.11公克，空包裝總重1.80公克，純度21.64%，
    純質淨重0.24公克）及第二級毒品甲基安非他命1 包（驗餘
    含塑膠袋重0.299 公克）。又於同年12月11日下午2 時30分
    許，為警在桃園縣中壢市○○○路、合江路口查獲，並扣得
    同行友人張順青所有之海洛因1 包、注射針筒3 支及削尖吸
    管1支等物，而查知上情。
二、案經桃園縣政府警察局中壢分局報告臺灣桃園地方法院檢察
    署檢察官偵查及追加起訴。
    理  由
一、按刑事訴訟法第273 條之1 第1 項規定除被告所犯為死刑、
    無期徒刑、最輕本刑為3 年以上有期徒刑之罪、或高等法院
    管轄第一審案件者外，於審判期日前之程序進行中，被告先
    就被訴事實為有罪之陳述時，審判長得告知被告簡式審判程
    序之旨，並聽取當事人、代理人、辯護人及輔佐人之意見後
    ，裁定進行簡式審判程序。經查，本件被告甲○○被訴毒品
    危害防制條例一案，為前開不得進行簡式審判程序以外之案
    件，且被告於本院行準備程序時就被訴事實為有罪之陳述，
    本院告知被告簡式審判程序之旨，並聽取被告之意見後，爰
    依前開規定，當庭裁定改依簡式審判程序，並由受命法官獨
    任進行審判程序審判之，合先敘明。
二、前揭犯罪事實，業據被告甲○○於本院審理時供認不諱，且
    被告於95年11月21日17時40分許及同年12月11日，分別經員
    警採集其尿液送請鑑定結果，均呈安非他命類及鴉片類陽性
    反應，亦有桃園縣政府警察局中壢分局被採尿人姓名對照表
    、桃園縣政府警察局中壢分局中壢派出所偵辦毒品案被採尿
    人姓名編號對照表各1 份、臺灣檢驗科技股份有限公司濫用
    藥物尿液檢驗報告3 份在卷可稽，而扣案之白色粉末9 包，
    經送請鑑定結果，其中8 包均含海洛因成分（合計淨重1.11
    公克，空包裝總重1.80公克，純度21.64%，純質淨重0.24公
    克），另1 包則含甲基安非他命成分（驗餘含塑膠袋重0.29
    9 公克），並有法務調查局調科壹字第09523051920 號鑑定
    書及行政院衛生署管制藥品管理局管檢字第0950013665號鑑
    定書各乙紙在卷可憑，此外復有中壢分局文化派出所搜索扣
    押筆錄及扣押物品目錄表、桃園縣政府警察局中壢分局扣押
    物品目錄表各1 份、現場查獲照片1 張附卷及前述甲○○所
    有之第一級毒品海洛因8 包及第二級毒品甲基安非他命1 包
    扣案足憑，可證被告前揭不利於己之自白與事實相符，至堪
    採信。末按毒品危害防制條例於92年7 月9 日修正公布，自
    93年1 月9 日施行，其中第20條、第23條將施用毒品之刑事
    處遇程序，區分為「初犯」及「5 年內再犯」、「5 年後再
    犯」。依其立法理由之說明：「初犯」，經觀察、勒戒或強
    制戒治後，應為不起訴處分或不付審理之裁定；經觀察、勒
    戒或強制戒治執行完畢釋放後，「5 年內再犯」者，因其再
    犯率甚高，原實施之觀察、勒戒及強制戒治既已無法收其實
    效，爰依法追訴或裁定交付審理。至於經觀察、勒戒或強制
    戒治執行完畢釋放後，「5 年後再犯」者，前所實施之觀察
    、勒戒或強制戒治已足以遮斷其施用毒品之毒癮，為期自新
    及協助其斷除毒癮，仍適用「初犯」規定，先經觀察、勒戒
    或強制戒治之程序。從而，僅限於「初犯」及「5 年後再犯
    」2 種情形，始應先經觀察、勒戒或強制戒治程序。倘被告
    於5 年內已再犯，經依法追訴處罰，縱其第3 次（或第3次
    以上）再度施用毒品之時間，在初犯經觀察、勒戒或強制戒
    治執行完畢釋放5 年以後，已不合於「5 年後再犯」之規定
    ，且因已於「5 年內再犯」，顯見其再犯率甚高，原實施觀
    察、勒戒或強制戒治，已無法收其實效，即應依該條例第10
    條處罰。查本件被告於前開強制戒治執行完畢後，又自94年
    10月間某日起至95年6 月28日止，施用第一級毒品海洛因及
    第二級毒品安非他命，為警查獲，經本院於95年9 月22日以
    95年度訴字第474 號判決判處應執行有期徒刑1 年8 月確定
    等情，有臺灣高等法院被告前案紀錄表在卷可稽，是以被告
    既於強制戒治執行完畢後，5 年內再犯，並經法院判處罪刑
    確定，則本件被告又於95年11月21日及同年12月11日採尿時
    起回溯26小時及96小時內某時，再施用第一級毒品海洛因及
    第二級毒品安非他命，仍屬被告於前開強制戒治執行完畢釋
    放後5 年內再犯施用毒品犯行至明。綜上所述，本件事證明
    確，被告犯行已堪認定，應依法論科。
三、核被告甲○○就附表編號1 、3 所為，均係犯毒品危害防制
    條例第10條第1 項之施用第一級毒品罪，就附表編號2 、4
    所為，均係犯毒品危害防制條例第10條第2 項之施用第二級
    毒品罪。其持有第一級毒品海洛因、第二級毒品甲基安非他
    命之低度行為，為施用第一、二級毒品之高度行為所吸收，
    均不另論處。查被告甲○○有如事實欄所載之犯罪科刑紀錄
    及執行情形，有前述臺灣高等法院被告前案紀錄表可稽，其
    受徒刑之執行完畢後，5 年以內故意再犯本件有期徒刑以上
    之罪，為累犯，應依刑法第47條第1 項規定加重其刑。又被
    告所犯上開2 次施用第一級毒品海洛因及2 次施用第二級毒
    品安非他命犯行，均犯意各別，應分論併罰。爰審酌被告前
    經觀察、勒戒及強制戒治處分，猶未能戒斷毒癮，仍有繼續
    施用第一級毒品海洛因及第二級毒品安非他命，戕害自身健
    康，漠視法令禁制，併其犯後坦承犯行，態度尚佳，及其犯
    罪動機、手段、施用毒品之次數等一切情狀，分別量處如主
    文所示之宣告刑。又被告所犯上開各罪之犯罪時間均係在96
    年4 月24日以前，合於中華民國96年罪犯減刑條例第3 條第
    1 項第3 款減刑條件，依法各減輕其刑2 分之1 ，並先加而
    後減，再定其應執行之刑。
四、扣案之第一級毒品海洛因8 包連同已摻入海洛因無從完全剝
    離之空塑膠袋（合計淨重1.11公克，空包裝總重1.80公克，
    純度21.64%，純質淨重0.24公克）、第二級毒品甲基安非他
    命1 包併同已摻入甲基安非他命無從完全剝離之空塑膠袋（
    驗餘含塑膠袋重0.299 公克），均為查獲之毒品，應依毒品
    危害防制條例第18條第1 項前段規定沒收銷燬之。至為警於
    95年12月11日所查扣之海洛因1 包、注射針筒3 支及削尖吸
    管1支 等物，係葉順青所有，業據證人葉順青、黃偉翔於警
    詢時證述屬實，而其中海洛因部分，亦經本院於96年度訴字
    第466 號被告葉順青違反毒品危害防制條例案件中宣告沒收
    銷燬，自不得併予宣告沒收，公訴人誤認上開之物均為被告
    所有而應諭知沒收，尚有誤解，末此敘明。
據上論斷，應依刑事訴訟法第273 條之1 第1 項、第299 第1 項
前段，毒品危害防制條例第10條第1 項、第2 項、第18條第1 項
前段，刑法第11條前段、第47條第1 項、第51條第5 款，中華民
國96年罪犯減刑條例第2 條第1 項第3 款、第7 條，判決如主文
。
本案經檢察官蔡宜均到庭執行職務。
中　　華　　民　　國　　96　　年　　8 　　月　　31　　日
　　　　　　　　　刑事第七庭法　官  林惠霞
以上正本證明與原本無異。
如不服本判決，應於收受送達後10日內向本院提出上訴書狀。
                            書記官  陳恩如
中　　華　　民　　國　　96　　年　　8 　　月　　31　　日
 附表：
┌──┬──────┬──────┬─────────┐
│編號│施用毒品時間│施用毒品地點│　施用毒品種類    │
├──┼──────┼──────┼─────────┤
│1   │95年11月21日│桃園縣中壢市│第一級毒品海洛因1 │
│    │上午11時許  │某加油站廁所│次                │
├──┼──────┼──────┼─────────┤
│2   │95年11月21日│同上        │第二級毒品安非他命│
│    │上午11時許  │            │1 次              │
├──┼──────┼──────┼─────────┤
│3   │95年12月11日│臺灣地區某不│第一級毒品海洛因1 │
│    │下午2 時30分│詳處所      │次                │
│    │許為警查獲後│            │                  │
│    │經警採尿時起│            │                  │
│    │回溯26時小時│            │                  │
│    │內某時      │            │                  │
├──┼──────┼──────┼─────────┤
│4   │95年12月11日│同上        │第二級毒品安非他命│
│    │下午2 時30分│            │1次               │
│    │許為警查獲後│            │                  │
│    │經警採尿時起│            │                  │
│    │回溯96時小時│            │                  │
│    │內某時      │            │                  │
└──┴──────┴──────┴─────────┘
